臺灣臺南地方法院刑事判決　　　　　　　　　　　　九十一年度易字第一四六三號
　　公　訴　人　臺灣台南地方法院檢察署檢察官
　　被　　　告　甲○○
右列被告因違反著作權法案件，經檢察官提起公訴（九十一年度偵字第一四九一號）
，本院判決如左：
    主  文
甲○○共同以明知為侵害著作權之物而意圖營利而交付之方法侵害他人之著作權，處
有期徒刑肆月，如易科罰金，以新台幣玖佰元即銀元參佰元折算壹日。
扣案如附表所示之盜版音樂光碟片共參片，均沒收。
    事  實
一、甲○○於民國九十年一月三十日晚上八時四十分許，在台南市○○路永華夜市擺
    設攤販，明知其所用以販賣如附表所示之雷射唱片（ＣＤ），均係未經取得著作
    財產權人華特國際音樂股份有限公司（以下簡稱華特公司）之同意授權，竟基於
    營利之意圖而將之陳列於其所擺設之攤販，並以每片雷射唱片（ＣＤ）售價新臺
    幣一百元之價格售予不特定之顧客，嗣於同日二十二時二十五分許，為台南縣警
    察局永康分局埋伏之員警當場查獲，並扣得如附表所示之雷射唱片（ＣＤ）共三
    片    。
二、案經華特公司訴由台南縣警察局永康分局報請台灣台南地方法院檢察署檢察官偵
    查起訴。
    理  由
一、訊據被告甲○○對於右揭出售盜版光碟等犯罪事實坦承不諱。並有查獲時之現場
    照片二幀、雷射唱片（CD）三片扣案及查獲現場照片二幀、證明書、錄音製作證
    明書、著作財產權轉讓書、詞曲著作權轉讓書等附卷可稽。被告嗣雖辯稱：「我
    是受僱於阿志之男子，當時約賣三天，約天三、四十片左右，每為一百元。」云
    云。但始終未能供出「阿志」之年籍，以供調查認定，且與其於偵查中所辯：伊
    是至夜市逛街，因接聽電話，才會坐在攤位內之椅子上云云，所辯情節迴不相同
    ，尚難認係替他人出售，應認係其自己出售，所辯顯係事後卸責之詞，無可採信
    ，本案事證明確，被告犯行足以認定。
二、核被告甲○○所為，係犯著作權法第九十三條第三款之以同法第八十七條第二款
    方法侵害他人著作權之罪。爰審酌被告之品性，及其犯罪之動機、目的、手段、
    所生危害及犯罪後態度等一切情狀，量處如主文所示之刑，並諭知易科罰金之折
    算標準，以資懲戒。扣案如附表所示之盜版音樂光碟共三片，係被告所有供犯罪
    所用之物，業據被告供明，依刑法第三十八條第一項第二款之規定一併宣告沒收
    。
三、據上論斷，應依刑事訴訟法第二百九十九條第一項前段、著作權法第九十三條第
    三款、第八十七條第二款、刑法第十一條前段、第四十一條第一項前段、第三十
    八條第一項第二款，判決如主文。
本案經檢察官蘇聰榮到庭執行職務。
中      華    民        國 九十一    年    十一    月    二十九   日
                              臺灣臺南地方法院刑事第一庭
                                      法  官  朱中和
右正本證明與原本無異。
如不服本判決，應於判決送達後十日內向本院提出上訴狀( 應附繕本 )。
                                      書記官  謝國欽
中      華    民        國       九十一    年    十二    月      二     日
附錄法條
著作權法第八十七條
有下列情形之一者，除本法另有規定外，視為侵害著作權或製版權︰
一  以侵害著作人名譽之方法利用其著作者。
二  明知為侵害著作權或製版權之物而散布或意圖散布而陳列或持有或意圖營利而交
    者。
三  輸入未經著作財產權人或製版權人授權重製之重製物或製版物者。
四  未經著作財產權人同意而輸入著作原件或其重製物者。
五  明知係侵害電腦程式著作財產權之重製物而仍作為直接營利之使用者。
著作權法第九十三條
有下列情形之一者，處二年以下有期徒刑，得併科新台幣十萬元以下罰金︰
一  侵害第十五條至第十七條規定之著作人格權者。
二  違反第七十條規定者。
三  以第八十七條各款方法之一侵害他人之著作權者。
附表：
┌──┬────────────┬──┬────────┬───────┐
│編號│盜 版 音 樂 光 碟 名 稱 │數量│ 被侵害歌曲名稱 │被侵害公司名稱│
├──┼────────────┼──┼────────┼───────┤
│ １ │王識賢 愛到無命不知驚等 │二  │愛到無命不知驚  │華特公司      │
├──┼────────────┼──┼────────┼───────┤
│ ２ │謝金燕       永遠愛你等 │一  │永遠愛你        │同右          │
├──┴────────────┴──┼────────┴───────┤
│合                                計│片                            │
└──────────────────┴────────────────┘
